臺灣桃園地方法院刑事判決　　　　　　　　　　　　九十三年度訴字第一三０八號
　　公　訴　人　台灣桃園地方法院檢察署檢察官
　　被　　　告　乙○○　男　二.
　　指定辯護人　本院公設辯護人甲○○
右列被告因違反槍砲彈藥刀械管制條例案件，經檢察官提起公訴（九十三年度偵字第
八六七一號），本院判決如左：
    主  文
乙○○未經許可持有子彈，處有期徒刑陸月，併科罰金新臺幣參萬元，罰金如易服勞
役，以新臺幣玖佰元即銀元參佰元折算壹日。扣案具有殺傷力之拾貳ＧＡＵＧＥ制式
霰彈參顆均沒收；又未經許可，製造可發射子彈具有殺傷力之槍枝，處有期徒刑貳年
柒月，併科罰金新臺幣拾萬元，罰金如易服勞役，以新臺幣玖佰元即銀元參佰元折算
壹日，扣案之仿ＢＥＲＥＴＴＡ廠八四型半自動手槍製造之改造玩具手槍壹把（槍枝
管制編號0000000000）沒收。應執行有期徒刑貳年拾月，併科罰金拾貳萬
元，罰金如易服勞役，以新臺幣玖佰元即銀元參佰元折算壹日。扣案具有殺傷力之拾
貳ＧＡＵＧＥ制式霰彈參顆、仿ＢＥＲＥＴＴＡ廠八四型半自動手槍製造之改造玩具
手槍壹把（槍枝管制編號0000000000），均沒收。
    事  實
一、乙○○於民國（下同）九十三年一月間某日，在桃園縣大溪鎮某路旁，拾得遭不
    詳人士棄置該處具有殺傷力之十二ＧＡＵＧＥ制式霰彈三顆及土造金屬槍管一支
    後，未經許可將該三顆具有殺傷力之制式霰彈藏放在身上而持有之。乙○○又於
    九十三年三月間某日，在桃園縣中壢市某玩具模型店，購入無殺傷力之仿ＢＥＲ
    ＥＴＴＡ廠八四型半自動手槍外型製造之玩具手槍一把後，竟基於製造手槍之犯
    意，未經許可，在桃園縣復興鄉奎輝村二鄰四號家中，以換裝上開拾得之土造金
    屬槍管於所購得之玩具手槍之方式，製造具有殺傷力之手槍一支（槍枝管制編號
    0000000000）。嗣於九十三年五月十五日凌晨零時五十五分許，乙○
    ○與友人鍾曜全、邱榮俊共同駕車至桃園縣中壢市○○街五十一號前時，為警臨
    檢盤查，自乙○○所乘車輛後行李箱內起出上開槍枝及子彈，循線追查始知上情
    。
二、案經桃園縣警察局中壢分局報請台灣桃園地方法院檢察署檢察官偵查起訴。
    理  由
一、右揭未經許可非法持有霰彈及製造手槍之事實，業據被告乙○○於偵審中坦白承
    認，核與證人即警員林得勳於審理中證述查獲本案經過之情形相符（見本院九十
    三年十月十一日審判筆錄）。且有扣案之霰彈三顆、仿ＢＥＲＥＴＴＡ廠八四型
    半自動手槍製造之改造玩具手槍一把及查獲槍彈照片四張（見偵查卷第五十一、
    五十二、五十三頁）可資佐證。而上開扣案之槍彈，經送內政部警政署刑事警察
    局鑑定，送鑑改造槍枝一枝（槍枝管制編號0000000000），認係由仿
    ＢＥＲＥＴＴＡ廠八四型半自動手槍製造之玩具手槍換裝土造金屬槍管而成之改
    造手槍，機械性能良好，可擊發適用子彈，認具殺傷力；而送鑑霰彈三顆，認均
    係十二ＧＡＵＧＥ制式霰彈，認均具殺傷力，此有該局九十三年七月五日刑鑑字
    第○九三○一一二六五八號槍彈鑑定書一份在卷可按（見偵查卷第四十八頁）。
    足認被告之自白與事實相符，堪以採信。本件事證明確，被告之持有霰彈及製造
    手槍之犯行，已經可以認定，應依法論罪科刑。
二、核被告所為，係犯槍砲彈藥刀械管制條例第十二條第四項未經許可持有子彈罪、
    第十一條第一項未經許可製造可發射子彈具有殺傷力之槍枝罪。被告持有上開改
    造手槍之低度行為，應為改造手槍之高度行為所吸收，不另論罪。被告所犯上開
    二罪間，犯意各別，罪名有異，應予分論併罰。又本件被告雖於製作警訊筆錄時
    ，主動承認換裝槍管改造手槍之事實，惟被告上開犯罪之一部（即持有改造手槍
    部分）既因案被警察發覺查獲，則被告其後自白改造手槍之供述，並不符合刑法
    第六十二條自首之規定，不應認有自首之效力，附此敘明。再被告前開所犯之製
    造上開手槍罪部分，念及其犯罪之動機乃出於好奇好玩，非以犯罪為目的，且其
    改造手法粗糙，應係一時糊塗致罹重典，並自動供出此部分犯行，頗具悔意，本
    院認被告上開犯罪情節實屬情輕法重，堪予憫恕，雖宣告法定最低本刑，猶嫌過
    重，爰依刑法第五十九條之規定，酌量減輕其刑。爰審酌被告上開犯罪情節，並
    其犯罪後態度良好，及持有、改造槍彈對於社會危害情形等一切情狀，各量處如
    主文所示之刑，判處罰金刑部分並均諭知易服勞役之折算標準，並定其應執行之
    刑。扣案之具有殺傷力之十二ＧＡＵＧＥ制式霰彈三顆及仿ＢＥＲＥＴＴＡ廠八
    四型半自動手槍製造之改造玩具手槍一把，均為違禁物，應依刑法第三十八條第
    一項第一款規定宣告沒收。
據上論斷，應依刑事訴訟法第二百九十九條第一項前段，槍砲彈藥刀械管制條例第十
一條第一項、第十二條第四項，刑法第十一條前段、第五十一條第五款、第七款、第
五十九條、第四十二條第二項、第三十八條第一項第一款，罰金罰鍰提高標準條例第
二條，判決如主文。
本案經檢察官陳志全到庭執行職務。
中　　　華　　　民　　　國　　九十三　　年　　　十　　　月　　二十九  　日
                              臺灣桃園地方法院刑事第七庭
                                    審判長法  官    孫 惠 琳
                                          法  官    林 惠 霞
                                          法  官    劉 為 丕
右正本證明與原本無異。
如不服本判決，應於判決送達後十日內向本院提出上訴狀（應附繕本），上訴於臺灣
高等法院。
                                          書記官    方 秀 貞
中　　　華　　　民　　　國　　九十三　　年　　　十　　　月　　二十九　　日
附錄本案論罪科刑法條
槍砲彈藥刀械管制條例第十一條
未經許可，製造、販賣或運輸第四條第一項第一款所稱其他可發射金屬或
子彈具有殺傷力之各式槍砲者，處五年以上有期徒刑，併科新臺幣一千萬
元以下罰金。
未經許可，轉讓、出租或出借前項所列槍砲者，處三年以上十年以下有期
徒刑，併科新臺幣七百萬元以下罰金。
意圖供自己或他人犯罪之用，而犯前二項之罪者，處無期徒刑或七年以上
有期徒刑，併科新臺幣一千萬元以下罰金。
未經許可，持有、寄藏或意圖販賣而陳列第一項所列槍砲者，處一年以上
七年以下有期徒刑，併科新臺幣七百萬元以下罰金。
第一項至第三項之未遂犯罰之。
槍砲彈藥刀械管制條例第十二條
未經許可，製造、販賣或運輸子彈者，處一年以上七年以下有期徒刑，併
科新台幣五百萬元以下罰金。
未經許可，轉讓、出租或出借子彈者，處六月以上五年以下有期徒刑，併
科新台幣三百萬元以下罰金。
意圖供自己或他人犯罪之用，而犯前二項之罪者，處三年以上十年以下有
期徒刑，併科新台幣七百萬元以下罰金。
未經許可，持有、寄藏或意圖販賣而陳列子彈者，處五年以下有期徒刑，
併科新台幣三百萬元以下罰金。
第一項至第三項之未遂犯罰之。
